臺北高等行政法院判決
　　　　　　　　　　　　　　　　　　 95年度訴字第03673號
　　　　　　　　　　　　　　　.
原　　　告　甲○○
訴訟代理人　乙○○
被　　　告　經濟部智慧財產局
代　表　人　蔡練生（局長）住同上
訴訟代理人　戊○○兼送達代收.
　　　　　　丁○○
參　加　人　美商‧卡斯登製造公司
代　表　人　丙○○○○○○ ○.
訴訟代理人　俞大衛　律師
上列當事人間因商標異議事件，原告不服經濟部中華民國95年8
月24日經訴字第09506176680 號訴願決定，提起行政訴訟，經本
院命參加人獨立參加訴訟，本院判決如下：
    主  文
原告之訴駁回。
訴訟費用由原告負擔。
    事  實
一、事實概要：
    原告前於民國94年5 月27日以「PING EYE」商標（下稱系爭
    商標，如附圖1 ），指定使用於商標法施行細則第13條所定
    商品及服務分類表第25類之休閒服、夾克、男裝、運動服、
    襯衫、Ｔ恤、羽毛衣、西服、青年裝、外套、制服、毛衣、
    皮衣、褲子、鞋子、休閒鞋、運動鞋、帽子、運動帽、吊褲
    帶等商品，向被告申請註冊，經其審查，准列為註冊第0000
    000 號商標。嗣參加人以該註冊商標有違商標法第23條第1
    項第13款及第14款之規定，對之提起異議，經被告審查，認
    系爭商標有違商標法第23條第1 項第13款之規定，以95年4
    月3 日中台異字第950053號商標異議審定書為系爭商標之註
    冊應予撤銷之處分。原告不服，提起訴願，經遭駁回，遂向
    本院提起行政訴訟。
二、兩造聲明：
　(一)原告聲明：
    1.訴願決定及原處分均撤銷。
    2.訴訟費用由被告負擔。
  (二)被告聲明：
    1.駁回原告之訴。
    2.訴訟費用由原告負擔。
  (三)參加人聲明：
    1.駁回原告之訴。
    2.訴訟費用由原告負擔。
三、兩造之爭點：系爭商標指定使用於商標法施行細則第13條所
    定商品及服務分類表第25類之商品，是否該當現行商標法第
    23條第1項第13款之規定，而應撤銷註冊？
  (一)原告主張之理由：
    1.現行商標法第23條第1 項第13、14款之適用應以有致相關
      消費者混淆誤認之虞為要件。而判斷二商標圖樣是否相同
      或近似，是否有致相關消費者混淆誤認之虞，應以商標圖
      樣整體為異時異地，隔離觀察原則。
    2.行政處分不得違反禁反言原則：
      (1)英文「PING」在台灣係一普通名詞，英文「PING」被使
        用於商品，作為商標之一部分，應不具獨特性：
        被告於79年9 月16日，准予原告所有第499042號「品
          艾PING EYE及圖」商標註冊，指定使用於高爾夫球、
          高爾夫球桿、高爾夫球座、高爾夫球桿頭、各種運動
          器具、網球拍、乒乓球、球桌、兒童玩具、羽毛球、
          足球等商品。另於80年1 月16日，准予參加人所有第
          511953號「PING」商標註冊，指定使用於高爾夫球桿
          、高爾夫球等商品。又於80年3 月1 日，准予原告所
          有第516484號「品艾PING EYE及圖」商標註冊，指定
          使用於書包、手提箱袋、旅行袋、皮夾、露營袋、皮
          箱、皮包、背包、腰包、登山袋、帆布袋、運動用具
          袋、高爾夫球具袋等商品。再於80年3 月11日准予參
          加人所有第509974號「PING」商標（下稱據爭商標，
          如附圖2 ）註冊，指定使用於各種衣服、襯衫、運動
          服裝等商品。
        參加人所有註冊第511953號「PING」商標，顯然晚於
          原告所有註冊第499042號「品艾PING EYE及圖」商標
          申請註冊，參加人之據爭商標顯然亦晚於原告所有另
          一註冊第516484號「品艾PING EYE及圖」商標申請註
          冊，惟參加人所有註冊第511953號商標及據爭商標均
          仍獲准註冊。
        在上開參加人所有註冊第511953號「PING」商標與原
          告所有註冊第499042號「品艾PING EYE及圖」商標之
          商標近似及商品類似要件具備的情形下，及參加人所
          有據爭商標與原告所有註冊第516484號「品艾PING E
          YE及圖」商標之商標近似及商品類似要件具備的情形
          下，雖然導致消費者有混淆誤認之虞的機率極大，但
          並非是絕對必然的，有可能因為其他重要因素的存在
          ，或如二商標在市場已併存相當時間，均為商品相關
          消費者所熟悉，多能加以區辨，而無混淆誤認之虞。
          被告顯然亦認定上開參加人所有註冊第511953商標及
          據爭商標圖樣之英文字「PING」與原告所有註冊第49
          9042、516484號「品艾PING EYE及圖」商標圖樣之英
          文字「PING EYE」，以具有普通知識經驗之購買人，
          於購買時施以普通之注意，整體觀察應無使人產生混
          淆誤認之虞，非屬構成近似之商標，故先後准予註冊
          。
      (2)參加人認為各種衣服、襯衫、運動服裝等商品與書包、
        手提箱袋、旅行袋、皮夾、露營袋、皮箱、皮包、背包
        、腰包、登山袋等商品，係類似之用（商）品：
        參加人最近曾以據爭商標，指定使用於各種衣服、襯衫
        、運動服裝商品，向被告申請評定原告所有註冊第9633
        62號「PINGEYE 及圖」商標（指定使用於商標法施行細
        則第49條第18類書包、手提箱袋、旅行袋、皮夾、露營
        袋、皮箱、皮包、背包、腰包、登山袋等商品）之註冊
        為無效，參加人顯然自認上開二商標係使用於「類似之
        用（商）品」，有該商標評定申請書可稽。
      (3)系爭商標與據爭商標之使用，無致相關消費者混淆誤認
        之虞之具體事證：
        系爭商標圖樣與據爭商標圖樣相較，固然皆有相同之
          英文「PING」，僅外文「EYE 」一字之別，二者適用
          商標法的時空背景，已有差異，例如商標如何使用（
          或實際使用）之樣態，或無使相關消費者混淆誤認之
          虞之具體事證，如今已為被告是否准予商標註冊之考
          量。況英文「PING」係產業界習見以與各式不同文字
          組合作為商標圖樣申請註冊於各類商品者所在多有，
          在被告核准據爭商標前，早已核准原告所有註冊第49
          9042、516484號「品艾PING EYE及圖」等90件含有習
          用英文「PING」之商標圖樣註冊在案。而被告在核准
          據爭商標後，至系爭商標申請註冊前，已核准商標圖
          樣含有習用英文「PING」之註冊商標亦多達128 件，
          顯見英文「PING」在台灣係一普通名詞，英文「PING
          」被使用於商品，作為商標之一部分，應不具獨特性
          。審酌系爭商標與據爭商標是否近似，應考量該商標
          之其餘部分、整體、如何使用（或實際使用）之樣態
          ，或有無致相關消費者混淆誤認之虞之具體事證。
        據爭商標晚於原告所有註冊第499042號與註冊第5164
          84號「品艾PING EYE及圖」商標申請註冊，註冊第49
          9042號與註冊第516484號「品艾PING EYE及圖」商標
          圖樣，其英文部分「PING EYE」中之「PING」這個字
          ，與據爭商標圖樣中之英文「PING」這個字相同。而
          系爭商標圖樣，係沿襲原告所有註冊第499042號與註
          冊第516484號「品艾PING EYE及圖」商標圖樣，將其
          中之英文「PING EYE」重新設計，形成一新穎的組合
          。系爭商標圖樣與據爭商標圖樣相較，二者雖均有使
          用習用英文「PING」為商標圖樣設計，惟系爭商標圖
          樣係由一字體較大之「PING」與一字體較小之「EYE
          」這二個端正的英文字所構成，其商標圖樣之文字構
          成佈局，講究平淡中見張力，這種「以少為多」的留
          白風格，予人寓目顯著之整體印象。而據爭商標圖樣
          上之英文「PING」圖形則為斜置四個粗黑英文字母「
          PING」之文字設計佈局，二者構圖意匠不同，整體外
          觀所表達予人印象顯然有別。消費者因被告先後核准
          上開200 餘件含有習用英文「PING」之商標圖樣註冊
          ，對於上開200 餘件含有習用英文「PING」之註冊商
          標，其文字組成不同、造型不同，使用商品不同已足
          資區辨。故以習用英文「PING」為商標圖樣，獲准註
          冊，僅排除該相同或近似造型之「整體商標圖樣」，
          並非該習用英文「PING」之任何造型、以各式不同文
          字組合均在排除之列，不得以其他商標也含有同一英
          文字，即一概認係近似之商標，否則即違反前揭禁反
          言原則甚明。從而原告以不同於據爭商標設計意匠，
          而由一大一小二個端正的英文字作為系爭商標圖樣申
          請註冊，其視覺效果與據爭商標有顯著之不同，以具
          有普通知識經驗之購買人，於購買時施以普通之注意
          ，「整體觀察」應無使人產生混淆誤認之虞，非屬構
          成近似之商標。與前揭商標法第23條第1 項第13、14
          款之前段之適用，須二造商標構成近似，並且有致相
          關消費者混淆誤認之虞之前題要件不符，自無該款規
          定之適用。
        綜上所述，被告既已認定參加人所有註冊第511953號
          商標及據爭商標圖樣之英文字「PING」與原告所有註
          冊第499042、516484號「品艾PING EYE及圖」商標圖
          樣之英文字「PING EYE」，以具有普通知識經驗之購
          買人，於購買時施以普通之注意，整體觀察應無使人
          產生混淆誤認之虞，非屬構成近似之商標，而先後准
          予註冊。被告在核准據爭商標前，非僅早已核准原告
          所有註冊第499042、516484號「品艾PING EYE及圖」
          等90件含有習用英文「PING」之商標圖樣註冊在案。
          並且在核准參加人所有據爭商標後，至原告於94 年5
          月27日向被告申請註冊系爭商標前，先後核准商標圖
          樣含有習用英文「PING」之註冊商標亦多達128 件。
          原處分竟將系爭商標圖樣加以分割出字體較大之「PI
          NG」英文字，與據爭商標圖樣之英文「PING」相對比
          較，以二商標構成近似為由，將系爭商標予以撤銷，
          顯然違反判斷二商標圖樣是否相同或近似，是否有致
          相關消費者混淆誤認之虞，應以商標圖樣整體為異時
          異地，隔離觀察之原則，亦違反禁反言原則。而訴願
          決定，仍未加以審究，竟復維持原處分，其認事用法
          ，顯然均有違誤。
    3.註冊第472889號商標圖樣外文也有PING，與據爭商標具有
      PING相同，據爭商標既然能夠核准註冊，基於同一標準，
      系爭商標也應核准註冊。
    4.註冊第499042號商標申請日比參加人據爭商標的申請日還
      早，且商品於同一賣場販售，表示原告有先使用PING EYE
      的外文，並非襲用據爭商標。且PING為普通的字體，並非
      圖形。
    5.關於參加人所主張註冊第499042號商標未使用，原告在另
      案被指證當中已經提出證據證明原告有使用，而原告所提
      出以PING打字的商標圖案來申請註冊，原告系爭商標並無
      不同都是一樣，所以既然有多件都准予PING這樣的外文註
      冊來使用的話，系爭商標依同一個標準也應該准許註冊。
  (二)被告主張之理由：
    1.商標法第23條第1 項第13款所謂有致消費者混淆誤認之虞
      ，係指商標給予消費者的印象，可能致使消費者混淆而誤
      認商品/ 服務之來源，包括誤認來自不同來源的商品/ 服
      務以為來自同一來源，或者誤認二商標之使用人間存在關
      係企業、授權關係、加盟關係或其他類似關係。而判斷是
      否有混淆誤認之虞，被告公告之「混淆誤認之虞」審查基
      準，列有各項相關參考因素。其中商標近似及商品類似二
      項要素，依前揭法條規定為必須具備之要件。其他參酌要
      素則視個案中是否存在而為斟酌。
    2.本件存在之相關因素之審酌：
      (1)商標是否近似暨其近似之程度：
        商標近似係指二商標予人之整體印象有其相近之處，若
        其標示在相同或類似的商品/ 服務上時，以具有普通知
        識經驗之消費者，於購買時施以普通之注意，可能會有
        所混淆而誤認二商品/ 服務來自同一來源或誤認不同來
        源之間有所關聯（審查基準5.2.1 參照）。商標近似之
        判斷得就二商標外觀、觀念及讀音為觀察。本件系爭商
        標圖樣，由字體較大之字母「PING」及字體較小之字母
        「EYE 」所組成，與參加人據爭商標圖樣相較，二者皆
        有設計理念如出一轍之大寫字母「PING」，且排列方式
        相同，讀音相同，予消費者之寓目印象皆為「PING」4
        個字母相同之印象，「PING」既為二造商標圖樣主要之
        識別商品來源之標識，以具有普通知識經驗之消費者，
        於購買時施以普通之注意，產生其係出自同一家公司同
        一系列商標之聯想，有可能會有所混淆而誤認二商品來
        自同一來源或雖不相同但有關聯之來源，應屬構成近似
        之商標。
      (2)商品是否類似暨其類似之程度：
        商品類似係指二個不同的商品，在功能、材料、產製者
        或其他因素上具有共同或關聯之處，如果標上相同或近
        似的商標，依一般社會通念及市場交易情形，易使商品
        消費者誤認其為來自相同或雖不相同但有關聯之來源，
        則此二個商品間即存在類似的關係（審查基準5.3.1 參
        照）。本件系爭商標指定使用於休閒服、夾克、男裝、
        運動服、襯衫等商品，與據爭商標指定使用之各種衣服
        、襯衫、運動服裝等商品，二者具有相同之用途、功能
        ，行銷管道，販賣場所亦雷同，如果標上相同或近似的
        商標，依一般社會通念及市場交易情形，易使一般商品
        消費者誤認其為來自相同之來源，兩造商標所指定使用
        之商品間存在極高之類似程度。
    3.綜合兩造商標圖樣近似、商品類似之程度等因素加以判斷
      ，相關消費者極有可能誤認二商標之商品為同一來源之系
      列商品，或者誤認二商標之使用人間存在關係企業、授權
      關係、加盟關係或其他類似關係，而產生混淆誤認情事，
      應有商標法第23條第1 項第13款規定之適用。
    4.另原告主張在據爭商標核准註冊前，被告已核准原告註冊
      第499042、516484號「品艾PING EYE及圖」商標，且以「
      PING」為商標文字之一部分，併存註冊於同一或類似商品
      所在多有一節。查原告所舉註冊第499042、516484號「品
      艾PING EYE及圖」商標，其所指定商品與據爭商標所指定
      商品並不相同或類似，而以「PING」為商標文字之一部分
      併存案例，其商標圖樣與指定使用之商品與本件並不相同
      ，尚難執為有利之論據。又本件商標既應依商標法第23條
      第1 項13款規定撤銷其註冊，則其是否尚有違反同條項第
      14款之規定，即毋庸審究，併予敘明。
    5.原告所指註冊第472889號商標專用期限到89年1 月15日，
      並未延展，目前已不存在。且該商標除了有中文「品發」
      很大之外，其PING與FAR 字體大小相同。與系爭商標特別
      放大PING，EYE 字體較小，兩者商標圖樣不同，案情有異
      。
    6.本件是按照商標法第23條第1 項第13款適用，第13款的適
      用並不以據爭商標著名為必要。原告所舉使用PING這個外
      文的註冊商標圖樣也與本件不一樣，所以無從比附援引。
  (三)參加人主張之理由：
    1.綜觀原告之起訴理由，在法理上顯然均不能成立，被告以
      系爭商標違反商標法第23條第1 項第13款而予以撤銷，並
      無違法或不當之處存在。
    2.由兩造商標圖樣之比對加以觀察，兩造商標中之「PING」
      部分非但字母完全相同，且字體亦完全一致，由兩造商標
      之高度近似性可以發現，系爭商標顯與參加人之商標構成
      近似，且足以使一般消費者發生混淆誤認之虞。同時，在
      原告行政訴訟起訴狀第4 頁第8 行及第9 行內，原告亦承
      認「雖然導致消費者有混淆誤認之虞的機率極大」云云。
      可見原告自身亦明瞭，系爭商標確實極可能使一般消費者
      發生混淆誤認之虞，從而系爭商標確已符合商標法第23條
      第1 項第13款之要件，而應予以撤銷審定。
    3.原告所有之註冊第499042號「品艾PING EYE及圖」商標自
      註冊以來從未使用，參加人已於95年間提出廢止申請，目
      前被告正在審定中。原告所稱「兩造商標已於市場上併存
      十餘年，消費者已能辨識」云云，純屬虛構，絕非事實。
    4.在原告申請該註冊第499042號商標時（其申請日為79年1
      月10日），參加人之「PING」商標（以及實際使用之「PI
      NG EYE」圖樣）早已馳名國際多年，原告之註冊係一搶註
      行為，參加人除提出廢止申請外，亦同時於95年間以惡意
      搶註為理由提出評定申請，目前亦在被告審查中。
    5.謹提出證據資料，以證明在原告申請註冊第499042號商標
      時，參加人之「PING」及「PING EYE」商標業已於國內外
      使用多年之事實：
      (1)參加人為美國高爾夫球具業界4大品牌之一，自參加人
        於40餘年以前的西元1959年創辦PING品牌以來，「PING
        」品牌於1980年代在高爾夫球界已享有全球性的知名度
        與良好商譽。同時由於Karsten 1 、Eye 、Eye2、Zing
        等系列產品之推出，參加人之「PING」商標業在高爾夫
        球具界之知名度自1980年代至今均享有盛名。參加人自
        1960年起即陸續於世界各國取得數百項PING商標專用權
        ，其中1960年至1988年間，於美國、加拿大、法國、德
        國、日本、韓國、墨西哥、紐西蘭、泰國、英國等國家
        均已申請註冊PING商標，此等日期中之大多數，均早於
        原告之註冊第499042號商標之申請日（79年1 月10日）
        。
      (2)「PING EYE」與「PING EYE2 」為參加人於1979年及19
        82年分別推出之系列產品，其中PING EYE2 鐵桿被業界
        譽為是高爾夫球歷史上最暢銷的鐵桿組，至今仍備受高
        爾夫球界好評。根據著名高爾夫球市調公司Darrell （
        達瑞爾）於1989年所做的調查，在全世界的高爾夫球鐵
        桿的佔有率中，PING在1986年的佔有率為28％（其中PI
        NG EYEII佔25.3％），1987年佔28.5％（其中PING EYE
        II佔26.1％），1988年佔28.2％（其中PING EYEII佔25
        .9％），1989年佔20.9％（其中PING EYEII佔19.6％）
        ，均佔該年度的世界第一。此一現象一直持續，至少依
        據2003年Darrell 公司之調查，PING及PING EYE2 鐵桿
        仍是美國本土高爾夫球友使用率最高的鐵桿品牌。
      (3)參加人之「PING」、「PING EYE」與「PING EYE2 」球
        具於世界各地均極為知名，除代理商曾印製廣告DM進行
        促銷外，國內外知名刊物均時常有所刊載：
        在台灣地區參加人之前任台灣總代理商為東方聯合股
          份有限公司，至少早在1984年即在台灣地區印製「PI
          NG EYE2 」球具之廣告DM並促銷產品。由廣告上之文
          字「November, 1984」加以觀察，可知「PING EYE2
          」球具早自73年11月起即在台灣銷售，此一日期早於
          原告之註冊第499042號商標之申請日（79年1 月10日
          ）甚久。在1989年9 月號「高爾夫文摘」雜誌中，即
          有刊載銷售PING EYEII球具之廣告，此一日期亦在79
          年1 月10日之前，此一刊物僅是參加人目前所能找到
          的部分，實際上當時國內曾登載PING EYE球具之廣告
          物必然更多。
        在國外地區，世界知名的GOLF WORLD、PGA Club Pro
          fessional 、Amateur Program 、Country Club Gol
          fer 等國際性雜誌均曾陸續以「PING」、「PING EYE
          」與「PING EYE2 」產品作為雜誌內容或刊載其廣告
          ：
          A.1979年GOLF WORLD等雜誌相關報導共3 份。
          B.1980年Country Club Golfer 等雜誌相關報導共13
            份。
          C.1981年U.S. Amateur Program等雜誌相關報導共19
            份。
          D.1982年MITSUKOSHI LADIESOPEN 等雜誌相關報導共
            23份。
          E.1983年Asahi Golf Weekly 等雜誌相關報導共35份
            。
          F.1984年GOLF LINK 等雜誌相關報導共56份。
          G.1985年SCORE MAGAZINE等雜誌相關報導共53份。
          H.1986年GOLF MAGAZINE 等雜誌相關報導共30份。
          I.1987年The Golf Reporter 等雜誌相關報導共45份
            。
          J.1988年Golf Supplies Report等雜誌相關報導共51
            份。
          K.1989年Golf Magazine 等雜誌相關報導共62份。
      (4)於參加人PING商標於世界各國註冊情形可知，參加人自
        1960年起，即於世界上數十國家陸續取得PING商標之專
        用權達數百項，其類別已涵蓋國際分類第3 、6 、8 、
        9 、11、14、16、18、20、21、22、24、25、26、27、
        28、35、37、38、39、40、41、43 、44 類。此等註冊
        紀錄雖然為靜態資料，但在配合上述200 餘頁歷年廣告
        資料之後，應可證明參加人之PING商標（以及實際使用
        之PING EYE圖樣）確實多年以來均在世界各主要市場有
        極為積極活躍的促銷活動，其於79年1 月10日當時之知
        名度已然甚高，應可概見。
    6.系爭商標與據爭商標的PING字體相同，而註冊第472889號
      商標的PING字體與據爭商標不同。基於商標個案審查原則
      ，原告所舉另案不能作為系爭商標應予註冊之審定。
    7.系爭商標與據爭商標圖樣構成近似，所指定使用商品類別
      大部分相同，一部分屬於類似商品，易造成消費者混淆。
    8.雖然註冊第499042號商標比據爭商標申請日較早，但PING
      係參加人先使用，於註冊第499042號商標申請時，PING商
      標於國外已為著名商標，只是於國內為原告所搶註而已。
      由據爭商標獲准註冊而原告所指註冊第499042號商標並沒
      有對據爭商標提起評定的事實，可以證明據爭商標於註冊
      第499042號商標申請註冊之前已為著名。
    9.關於著名的部分並不是本件審查的爭點。
    理  由
一、按「相同或近似於他人同一或類似商品或服務之註冊商標或
    申請在先之商標，有致相關消費者混淆誤認之虞者」，不得
    註冊，為系爭商標註冊時商標法第23條第1 項第13款本文所
    明定。又商標之近似，應本客觀事實，依異時異地隔離觀察
    及通體觀察為標準，以具有普通知識經驗之消費者，於購買
    時施以普通所用之注意判斷之。而類似商品或服務，應依一
    般社會通念及市場交易情形，並參酌該商品\ 服務之原材料
    、用途\ 性質、功能\ 內容、產製者\ 提供者、行銷管道及
    場所或買受人\ 對象等各種相關因素判斷之。所謂「有致相
    關消費者混淆誤認之虞」者，係指兩商標因相同或構成近似
    ，致使相關消費者誤認為同一商標，或雖不致誤認二商標為
    同一商標，但極有可能誤認二商標之商品／服務為同一來源
    之系列商品／服務，或誤認二商標之使用人間存在關係企業
    、授權關係、加盟關係或其他類似關係而言。而判斷有無混
    淆誤認之虞，則應參酌商標識別性之強弱、商標之近似及商
    品／服務類似等相關因素之強弱程度、相互影響關係及各因
    素等綜合認定是否已達有致相關消費者產生混淆誤認之虞。
二、經查，系爭商標圖樣係由外文「PING」，字體較小之外文「
    EYE」前後排列組成；而據爭商標則係單純由「PING」外文
    組成，二者相較，均有引人注意，寓目印象深刻之相同之外
    文「PING」，僅系爭商標於「PING」之後另搭配字體較小外
    文「EYE 」之差異，應屬構成近似之商標。又據爭商標以單
    純「PING」外文組成既已獲准註冊，並非不具識別性，且該
    商標權迄仍有效存在，自仍得作為據以異議之商標。原告主
    張「PING」在台灣係一普通名詞，其作為商標之一部分，應
    不具獨特性一節，非屬可採。次查，系爭商標指定使用於休
    閒服、夾克、男裝、運動服、襯衫、T 恤、羽毛衣、西服、
    青年裝、外套、制服、毛衣、皮衣等商品，與據爭商標指定
    使用之各種衣服、襯衫、運動服裝等商品，二者皆指定使用
    於服裝等相同或類似之商品。衡酌兩造商標近似程度甚高，
    復均指定使用於同一或高度類似之商品，以具有普通知識經
    驗之消費者，於購買時施以普通之注意，可能會有所混淆而
    誤認二商品為同一來源之系列商品，或誤認其使用人間存在
    有關係企業、授權關係、加盟關係或其他類似關係，而有混
    淆誤認之虞，自有首揭法條規定之適用。
三、至於原告於系爭商標註冊申請前雖取得註冊第499042號與註
    冊第516484號「品艾PING EYE及圖」商標申請註冊。但查，
    該二商標圖樣另有狀如眼睛之圖形及中文「品艾」之組合，
    與本件商標圖樣不同，系爭商標與該二商標併存之事實，自
    難與本件比附援引。又系爭商標圖樣「PING EYE」既與原告
    所有之註冊第499042號與註冊第516484號「品艾PING EYE及
    圖」商標不同，系爭商標是否近似據爭商標而不准註冊，自
    應依系爭商標本身之商標圖樣加以判斷，亦不能以原告上開
    註冊第499042號與註冊第516484號「品艾PING EYE及圖」均
    有「PING EYE」之外文，系爭商標的外文並非襲用據爭商標
    ，即認系爭商標應准註冊。另原告所指其他含有外文「PING
    」而獲准註冊之諸案例，經核其商標圖樣與本件不同，案情
    有異，基於商標審查個案拘束原則，均不能以該等案例之註
    冊而為有利原告判斷之論據。
四、從而被告就系爭案商標以其有違註冊時商標法第23條第1 項
    第13款之規定，而為系爭商標之註冊應予撤銷之處分，於法
    核無不合。訴願決定予以維持，亦無違誤。原告主張前詞，
    請求撤銷訴願決定及原處分，為無理由，應予駁回。又系爭
    商標既因與據爭商標近似且指定使用於同一或類似之商標，
    有致相關消費者混淆誤認之虞，而有不得准予註冊之事由，
    已如前述。至於系爭商標是否另有違反商標法第23條第1 項
    第13款規定，因已不影響本件結論之判斷，被告就該部分亦
    未加以論究，爰不另加以論述，應予敘明。
據上論結，本件原告之訴為無理由，爰依行政訴訟法第98條第1
項前段，判決如主文。
中    華    民    國    96     年     9     月   13   日
                        第四庭審判長法  官 陳國成
                                    法  官 陳秀
                                   法  官 陳忠行
上為正本係照原本作成。
如不服本判決，應於送達後20日內，向本院提出上訴狀並表明上
訴理由，如於本判決宣示後送達前提起上訴者，應於判決送達後
20日內補提上訴理由書（須按他造人數附繕本）。
中　　華　　民　　國　　96　　 年　　 9　 　月   13   日
 　　  　　　　　　　    　         書記官  王英傑
